臺灣高等法院臺中分院刑事裁定　　　　　　　　　九十三年度交抗字第一三七號
　　抗　告　人
　　即受處分人　甲○○
右列抗告人，因違反道路交通管理處罰條例案件，不服臺灣臺中地方法院，中華民國
九十二年十二月二十六日所為裁定（九十二年交聲字第一○八八號）提起抗告，本院
裁定如左：
    主      文
抗告駁回。
    理      由
一、抗告意旨略以：抗告人車籍未能辦理變更登記，乃因經濟困難，未能將分期款項
    繳清，致無法辦理變更登記，所有文件均送至舊址，且因未及時至派出所領取，
    確係抗告人之疏忽，由於違規單係自九十年起至九十二年，共有七張，因而一併
    提出異議，並非不重視交通法規，故意違規多次，且該車輛常為丈夫或朋友借用
    ，抗告人係家庭主婦，使用車輛時間較少，但仍應負責，請准法外開恩，以最低
    罰款金額繳納，因而提起抗告云云。
二、茲依道路交通管理處罰條例第十六條規定，汽車有各項異動，應依規定申報登記
    ，道路交通安全規則第二十三條，亦有明文規定，足見汽車所有人地址如有變更
    ，該所有人有向公路監理機關登記之義務。又按，當事人變更其送達之處所而不
    向行政機關陳明，致有應送達之處所不明之情形者，行政機關得依職權命為公示
    送達；公示送達應由行政機關保管送達之文書，而於行政機關公告欄黏貼公告，
    告知應受送達人得隨時領取；公示送達自前條公告之日起，其刊登政府公報或新
    聞紙者，自最後刊登之日起，經二十日發生效力，行政程序法第七十八條第三項
    、第八十條前段、第八十一條前段，定有明文。且送達不能依行政程序法第七十
    二條、第七十三條之規定為之者，得將文書寄存送達地之地方自治或警察機關，
    並作送達通知書兩份，一份黏貼於應受送達人住居所、事務所、營業所或其就業
    處所門首，另一份交由鄰居轉交或置於該送達處所信箱或其他適當位置，以為送
    達。如為郵政機關為送達者，得將文書寄存於送達地之郵政機關，行政程序法第
    七十四條第一項、第二項，亦定有明文。
三、本院經查，抗告人之本案七件違規單之通知單，業經原舉發單位依法送達抗告人
    原登記之法定戶籍地址「台中市南屯區○○○路○段六九二巷六號七樓之九」，
    因遷移不明，改為公示送達，有公告七紙附卷可佐，揆諸前開說明，本件之送達
    程序自為合法，又該違規時間至為接近，違規事由各有不同等情以觀，可見抗告
    人確有使用該車輛之情事至明，是抗告人連續七次違規，顯然對交通規則甚為輕
    忽，抗告人所具狀陳稱異議事由，謂其未收受該等違規單云云，依上所述，難以
    採取，原審因而駁回其異議，經核尚無不合，抗告人以上情提起抗告，仍難動搖
    原裁定之基礎，本件抗告，核為無理由，自應予駁回。
據上論斷，應依道路交通案件處理辦法第二十六條，刑事訴訟法第四百十二條，裁定
如主文。
中      華      民      國      九十三     年     二      月    十二    日
                                臺灣高等法院臺中分院刑事第二庭
                                      審判長法  官  羅  禮  政
                                            法  官  陳  欣  安
                                            法  官  蔡  聰  明
右正本證明與原本無異。
不得抗告。
                                            書記官  郭  振  祥
中      華      民      國      九十三     年     二      月    十二    日
                                                                        Ｒ
